臺灣板橋地方法院刑事判決　　　　　　　94年度交訴字第48號
公　訴　人　臺灣板橋地方法院檢察署檢察官
被　　　告　乙○○
上列被告因公共危險案件，經檢察官提起公訴（94年度偵字第36
17號），本院合議庭裁定適用簡式審判程序，判決如下：
    主  文
乙○○服用酒類，不能安全駕駛動力交通工具而駕駛，處有期徒
刑月；又駕駛動力交通工具肇事，致人傷而逃逸，處有期徒刑
拾月；應執行有期徒刑壹年，緩刑肆年。
    事  實
一、乙○○明知服用酒類或其他相類之物，不能安全駕駛動力交
    通工具者，不得駕駛動力交通工具，竟於民國94年2 月18日
    3 、4 時許，在臺北縣泰山鄉○○路○ 段35巷朋友住處飲用
    加水之高樑酒1 杯（約100C.C）後，明知其身體之平衡感、
    注意力、反應力降低，達於不能安全駕駛動力交通工具之狀
    態下，仍於同日5 時10分許，駕駛車牌號碼3E-3295 號之自
    用小貨車，沿臺北縣泰山鄉○○路○ 段往同縣新莊方向行駛
    ，欲回新莊住處，而於行經臺北縣泰山鄉○○路○ 段334 號
    前時，理應注意車前狀況，並隨時採取必要之安全措施，而
    依當時情形雖天候雨、路面濕潤，然夜間有照明、柏油直路
    、路面無缺陷、無障礙物、視距良好，且乙○○領有合格適
    當之駕駛執照，並無不能注意之情事，竟因酒後意識不清，
    疏於注意前方狀況，其自用小貨車之右照後鏡擦撞行走於路
    旁之甲○○，致甲○○倒地而受有頭部外傷及臉部撕裂傷等
    傷害（過失傷害部分業據甲○○撤回告訴，另據檢察官為不
    起訴處分）後逃逸。經與甲○○同行之林弘哲目睹車禍發生
    經過並記下車號，林弘哲嗣並驅車追趕尾隨乙○○，直至同
    縣泰山鄉○○路與雙鳳路口，始追上乙○○，林弘哲復接搭
    乙○○車輛返回現場，報警處理。並經警於同日5 時17分許
    對乙○○實施呼氣酒精測試，而測得其呼氣酒精濃度高達0.
    61mg/l ，而查悉上情。
二、案經臺北縣政府警察局新莊分局報請臺灣板橋地方法院檢察
    署檢察官偵查起訴。
    理  由
一、按除被告所犯為死刑、無期徒刑、最輕本刑為3 年以上有期
    徒刑之罪或高等法院管轄第1 審案件者外，於第1 次審判期
    日前之準備程序進行中，被告先就被訴事實為有罪之陳述時
    ，審判長得告知被告簡式審判程序之旨，並聽取當事人、代
    理人、辯護人及輔佐人之意見後，裁定進行簡式審判程序，
    刑事訴訟法第273 條之1 第1 項定有明文。經核本件被告乙
    ○○所犯係死刑、無期徒刑、最輕本刑為3 年以上有期徒刑
    以外之罪，其於準備程序中就被訴事實為有罪之陳述，經法
    官告知簡式審判程序之旨，並聽取公訴人、被告之意見後，
    本院爰依首揭規定，合議裁定由受命法官獨任進行簡式審判
    程序，合先敘明。
二、上揭被告酒醉駕駛肇事，並致被害人甲○○受傷而驅車逃逸
    之犯罪事實，業據被告於本院審理時均坦承不諱，核與被害
    人甲○○、證人林弘哲於偵查中之指訴相符，並有卷附道路
    事故調查報告表、道路交通事故調查報告表（一）、（二）
    、刑法第185 條之3 案件測試觀察紀錄表、酒精濃度檢測單
    、臺北縣政府警察局北縣警交字第C00000000 、C00000000
    號舉發違反道路交通管理事件通知單、肇事現場及車損照片
    8 幀、新泰綜合醫院診斷證明書、台灣省台北縣區車輛行車
    事故鑑定委員會94年3 月30日北縣鑑字第940250號鑑定意見
    書各1 紙在卷為證。再參諸被告所駕駛之自用小貨車右前車
    門葉子板有刮擦痕、右前車燈損壞、右照後鏡亦掉落損壞等
    車損情形（有卷附前述車損照片8 幀可參）及證人林弘哲於
    偵查中證述「撞擊聲音很大…。」、被害人甲○○於偵查中
    指述「乙○○右後照鏡有掉在現場。」等語研判，乙○○駕
    駛上開肇事車輛撞擊被害人甲○○時之力道非輕，被告身為
    駕駛人，對於發生如此劇烈碰擊並致車損之結果，豈會無下
    車查看之理？而被告於肇事後，未停留現場查看並救護傷者
    ，反逕自駕車駛離，堪認被告確有肇事逃逸之犯行明確。綜
    上，被告之自白應與事實相符，事證明確，被告之犯行堪予
    認定，應依法論處。
三、核被告所為，係犯刑法第185 條之3 酒後駕駛罪、第185 條
    之4 肇事逃逸罪。被告所犯上開酒後駕駛罪與肇事逃逸罪間
    ，犯意各別，行為互殊，應分論併罰。爰審酌被告前未曾有
    何前科紀錄，素行良好，有臺灣高等法院被告前案紀錄表在
    卷可稽，並兼衡其明知酒後駕駛之危險性，猶置其他交通參
    與者之安危於不顧，車禍肇事係完全歸責被告（有卷附上開
    鑑定意見書可佐），且被告肇事致人受傷後更駕車逃逸，犯
    罪所生之危害非輕，惟酌以被告此次犯行出於偶發，犯後已
    坦承犯行，並業與被害人甲○○達成民事和解，有甲○○出
    具之撤回告訴狀1 紙在卷為據，足見被告已知悔悟，並酌以
    被告之犯罪手段、所生危害等一切情狀，分別量處如主文所
    示之刑，並定其應執行刑。又被告未曾受有期徒刑以上刑之
    宣告，有前引臺灣高等法院被告前案紀錄表在卷為據，其因
    一時失慮釐此刑典，犯後已知悔悟，本院認其刑之宣告以暫
    不執行為適當，爰併予宣告緩刑4 年，以期自新。
據上論斷，應依刑事訴訟法第273 條之1 第1 項、第299 條第 1
項前段，刑法第185 條之3 、第185 條之4 、第51條第5 款、第
74條第1 款，判決如主文。
本案經檢察官徐名駒到庭執行職務。
中　　華　　民　　國　　94　　年　　5 　　月　　31　　日
                              交通法庭  法  官  邱育佩
上正本證明與原本無異。
如不服本判決，應於判決送達後10日內向本院提出上訴狀。
                                        書記官  林貴卿
中　　華　　民　　國　　94　　年　　5 　　月　　31　　日
附錄本案論罪科刑法條全文：
刑法第185條之3
服用毒品、麻醉藥品、酒類或其他相類之物，不能安全駕駛動力
交通工具而駕駛者，處一年以下有期徒刑、拘役或三萬元以下罰
金。
刑法第185條之4
駕駛動力交通工具肇事，致人死傷而逃逸者，處六月以上五年以
下有期徒刑。
